【裁判字號】    99,訴,107
【裁判日期】    990322
【裁判案由】    違反毒品危害防制條例
【裁判全文】
臺灣屏東地方法院刑事判決               99年度訴字第107號
公  訴  人  臺灣屏東地方法院檢察署檢察官
被      告  甲○○
上列被告因違反毒品危害防制條例案件，經檢察官提起公訴（98
年度毒偵字第1966號），被告於準備程序中就被訴事實為有罪陳
述，經本院告知簡式審判程序之旨，並聽取當事人意見後，本院
合議庭裁定由受命法官獨任依簡式審判程序審理，判決如下：
    主  文
甲○○施用第一級毒品，累犯，處有期徒刑壹年。
    事  實
一、甲○○前於民國89年間，因施用毒品案件，經法院裁定送觀
    察勒戒後，認無繼續施用毒品傾向，而於89年11月22日執畢
    出所，並經臺灣屏東地方法院檢察署檢察官以89年度毒偵字
    第1890號為不起訴處分確定；又於91年間，因施用毒品案件
    ，經本院以91年度訴字第406 號判處有期徒刑10月確定，並
    於94年5 月13日執畢出監。詎其仍不知悔改，明知海洛因業
    經公告列為毒品危害防制條例之第一級毒品，不得持有、施
    用，竟基於施用第一級毒品之犯意，於98年9 月8 日8 時許
    ，在屏東縣麟洛鄉○○路和成巷3 號居處內，以將海洛因粉
    末摻水置入所有針筒後注射血管之方式，施用第一級毒品海
    洛因1 次。嗣於98年9 月12日，為警前往上址居處執行另案
    拘提時，發現甲○○手臂有明顯針筒注射痕跡，後經其同意
    採尿送驗，結果呈現可待因、嗎啡陽性反應，始悉上情。
二、案經屏東縣政府警察局屏東分局報告臺灣屏東地方法院檢察
    署檢察官偵查起訴。
    理  由
一、本件係依刑事訴訟法第273 條之1 第1 項行簡式審判程序，
    其證據調查依同法第273 條之2 所定原不受審判外陳述排除
    之限制；又被告對於卷內各項證據亦不爭執證據能力，復無
    事證顯示有何違法取得或類此瑕疵之情，故卷內所列各項證
    據，自均有證據能力，合先敘明。
二、上揭犯罪事實，業經被告坦承不諱，復據前開採尿檢驗結果
    ，亦呈可待因、嗎啡陽性反應，有臺灣檢驗科技股份有限公
    司濫用藥物尿液檢驗報告、被告之尿液送驗代號與姓名對照
    表等件為憑（見警卷第6 、9 頁），另外尚有刑事案件報告
    單所示查獲情形在卷可參（見警卷第1 頁）。是認被告之自
    白與事實相符，堪予採信，從而本件罪證明確，被告犯行洵
    足認定，應依法論科。
三、按毒品危害防制條例就施用毒品者，只於「初犯」及「5 年
    後再犯」2 種情形有其追訴條件之限制，倘初犯後5 年內已
    再犯，縱第3 次或第3 次以上施用毒品之時間在初犯釋放5
    年後，仍與「5 年後再犯」有別，顯見其再犯率甚高，原實
    施之觀察勒戒或強制戒治未收實效，自應逕行追訴處罰（最
    高法院97年9 月9 日97年度第5 次刑事庭會議決議參照）。
    本件被告前於89年間因施用毒品而受觀察勒戒執行後，旋於
    91年間復施用毒品、經法院判刑，業如前述，並有前案紀錄
    表、刑案資料查註紀錄表各1 份可考，是依上揭說明，本案
    自應逕行追訴處罰。
四、按海洛因係毒品危害防制條例第2 條第2 項第1 款所定第一
    級毒品。核被告所為，係犯毒品危害防制條例第10條第1 項
    之施用第一級毒品罪。被告持有毒品之低度行為應被施用之
    高度行為所吸收，不另論罪。被告曾受如事實欄所載判刑執
    行等情，有上開前案紀錄資料足稽，其於徒刑執行完畢後，
    5 年內故意再犯本件有期徒刑以上之罪，為累犯，應依刑法
    第47條第1 項加重刑度。爰審酌被告已因施用毒品案件，迭
    經法院裁定送觀察勒戒、判刑執行，猶溺於毒害、復犯下本
    案，顯然未因歷經刑事程序而記取教訓，原不宜寬貸，惟念
    及被告尚能坦然面對司法、供承己身罪行不諱，犯後態度非
    劣等一切情狀，量處如主文所示之刑，以資懲儆。
五、本件被告所有供其施用第一級毒品使用之注射針筒，並未扣
    案，且查獲前已遭丟棄而不復存在乙節，業經被告於本院審
    理中供述明確（見本院99年3 月8 日審判筆錄第4 頁），自
    無宣告沒收之必要，附此敘明。
據上論斷，應依刑事訴訟法第273 條之1 第1 項、第299 條第1
項前段，毒品危害防制條例第10條第1 項，刑法第11條前段、第
47條第1 項，判決如主文。
本案經檢察官曾士哲到庭執行職務
中    華    民    國    99    年     3    月    22    日
                  刑事第四庭    法  官  江振源
以上正本證明與原本無異
如不服本判決，應於判決送達後10日內向本院提出上訴書狀（應
附繕本），其未敘述上訴理由者，應於上訴期間屆滿後20日內補
提理由書狀於本院，上訴於臺灣高等法院高雄分院。
中    華    民    國    99    年     3    月    23    日
                                書記官  潘豐益
附錄本判決論罪科刑法條：
毒品危害防制條例第10條
施用第一級毒品者，處六月以上五年以下有期徒刑。
施用第二級毒品者，處三年以下有期徒刑。

司法院資訊處製作；財團法人民間司法改革基金會備份。
